臺灣臺南地方法院新市簡易庭民事裁定
111年度新小字第505號    
原      告  施淑美  
被      告  秦珠金  
上列當事人間請求損害賠償事件，本院裁定如下：
    主    文
原告之訴駁回。
訴訟費用由原告負擔。
原告施淑美處罰鍰新臺幣伍萬元。
    理    由
一、按起訴不合程式，經法院定期命補正，逾期未補正，法院應
    駁回原告之訴。又起訴基於不當目的，且事實上之主張欠缺
    合理依據，法院亦應駁回原告之訴，此有民事訴訟法第249
    條第1項第6款及第8款可資參照。
二、經查：
　㈠本件原告請求損害賠償事件，未據繳納裁判費，而有起訴不
    合程式之情狀，經本院於民國111年8月2日裁定命原告於3日
    內補正裁判費新臺幣(下同)1,000元，該裁定已於111年8月3
    日送達原告，惟經查詢，原告迄至111年8月10日仍未補正，
　　其訴難認為合法。
　㈡又原告於起訴事實載稱：被告向其房客劉佩怡毀謗抹黑伊，
    說伊不是好房東，已侵害原告名譽，故請求被告賠償云云。
    但經本院依職權向臺灣臺南地方檢察署調閱110年度偵字第2
    2238號案卷，原告之房客劉佩怡於起訴前之111年2月17日至
    該署證稱：伊並未向原告說說原告壞話的是B棟住戶等語，
    檢察官因而於111年3月28日為被告不起訴處分，原告於111
    年4月14日收受該處分書，已能知悉上情(亦即被告並未向原
    告房客劉佩怡說原告不是好房東)，仍於111年4月21日以被
    告損害其名譽，具狀請求被告賠償5萬元，難認原告之起訴
    基於正當目的，且其主張之事實顯欠缺合理依據，可認有民
    事訴訟法第249條第1項第8款之事由。
  ㈢綜上，本件原告之訴，起訴不合程式，且未遵期補正，及其
    起訴難認基於正當目的，且主張之事實欠缺合理依據，爰依
    民事訴訟法第249條第1項規定，裁定駁回。
三、再按原告起訴基於惡意、不當目的或有重大過失，且事實上
    或法律上之主張欠缺合理依據者，法院應以裁定駁回之，並
    得各處原告、法定代理人、訴訟代理人新臺幣（下同）12萬
    元以下之罰鍰，此民事訴訟法第249條之1第1項定有明文。
    查本件原告之訴，有民事訴訟法第249條第1項第8款起訴基
    於不當目的，且主張之事實欠缺合理依據乙節，已如上述，
　  爰依原告請求被告賠償之金額，裁處同額之罰鍰，以儆效尤
    。
四、依民事訴訟法第436條第2項，第249條第1項第6款、第8款，
    第95條，第78條，裁定如主文。
中　　華　　民　　國　　111 　年　　8 　　月　　16　　日
                  臺灣臺南地方法院新市簡易庭
                                  法  官　許蕙蘭
以上正本係照原本作成。
如不服本裁定，應於裁定送達後10日內向本院提出抗告狀。
中　　華　　民　　國　　111 　年　　8 　　月　　16　　日
                                  書記官  柯于婷